【裁判字號】    89,訴,107
【裁判日期】    890229
【裁判案由】    毒品危害防制條例
【裁判全文】
台灣板橋地方法院刑事判決                          八十九年度訴字第一七號
    公  訴  人  臺灣板橋地方法院檢察署檢察官
    被      告  甲○○
右列被告因違反毒品危害防制條例案件，茲經檢察官提起公訴（八十八年度毒偵字第
二七二一號）及移送併案審理（八十九年度毒偵字第二七八號），本院判決如左：
    主  文
甲○○連續施用第一級毒品，累犯，處有期徒刑壹年，扣案如附表編號四所示之海洛
因殘渣、編號五所示之海洛因、編號七所示之注射針筒均沒收銷燬、扣案如附表編號
四所示之塑膠袋、編號九、十、十一所示之物均沒收；又連續施用第二級毒品，累犯
，處有期徒刑捌月，扣案如附表編號一、八所示之吸食器、編號二、三、八所示之安
非他命殘渣及編號六所示之安非他命均沒收銷燬、扣案如附表編號二所示之塑膠袋、
編號三所示之空瓶及編號九、十、十一所示之物均沒收。應執行有期徒刑壹年陸月，
扣案如附表編號二、三所示之安非他命殘渣、編號四所示之海洛因殘渣、編號五所示
之海洛因、編號六所示之安非他命、編號一、七、八所示之吸食器及注射針筒均沒收
銷燬、編號二、三、四所示之塑膠袋、空瓶及編號九、十、十一所示之物均沒收。
    事  實
一、甲○○前曾於民國八十一年間因懲治盜匪條例案件，經法院判處有期徒刑三年七
    月確定，於八十四年七月二十六日縮刑期滿執行完畢，不知悔悟，其後又因施用
    毒品案件，經依台灣臺北地方法院以八十八年度毒聲字第五八六號裁定送觀察、
    勒戒後，無繼續施用毒品之傾向，由台灣臺北地方法院檢察署檢察官於八十八年
    三月二十三日以八十八年度偵字第四二二五號不起訴處分確定。嗣又基於概括犯
    意，自八十八年十月中旬起至同年十一月十七日止，連續在臺北縣鶯歌鎮○○○
    路一號三樓（自八十八年九月三日起，向張奇哲分租，住至同年十月二十二日離
    去時止）、臺北縣土城市福客賓館及臺北縣中和市○○路九十巷二弄十一之一號
    二樓友人廖明亨住處等地，分別施用第一級毒品海洛因及第二級毒品安非他命多
    次。嗣先於八十八年十月二十九日晚上八時三十分許，在其上址向張奇哲分租住
    處為警搜索查獲，扣得其所有之內有海洛因殘渣之塑膠袋五個、安非他命吸食器
    一個、內有安非他命殘渣之塑膠袋二個及空瓶一個；後又於八十八年十一月十八
    日下午六時十五分許，在上址廖明亨住處為警查獲，扣得毒品海洛因二包（淨重
    二點七公克）、安非他命二十八包（淨重十六點二公克）、施用毒品器具安非他
    命吸食器（內有安非他命殘渣，該吸食器係廖明亨所有供甲○○施用毒品使用，
    廖明亨涉犯違反毒品危害防制條例犯行，另經警方移送臺灣板橋地方法院檢察署
    偵辦）一個、海洛因注射針筒三支及分裝施用毒品器具電子秤一臺、分裝匙五支
    、分裝袋七個等物，經依本院以八十八年度毒聲字第七三六七號裁定送觀察、勒
    戒後，有繼續施用毒品傾向。
二、案經臺北縣警察局新店分局報請台灣板橋地方法院檢察署檢察官偵查起訴及移送
    併案審理。
              理  由
一、右揭犯罪事實，業經被告甲○○自白不諱，且有如事實欄所載第一級毒品海洛因
    二包、第二級毒品安非他命二十八包、施用毒品器具之海洛因注射針筒三支、安
    非他命吸食器二個、分裝施用毒品器具之內有海洛因殘渣之塑膠袋五個、內有安
    非他命殘渣之塑膠袋二個、空瓶一個、電子秤一臺、分裝匙五支、分裝袋七個等
    物扣案、暨毒品初步鑑驗報告單三紙、臺北縣衛生局出具之尿液檢驗報告一紙附
    卷可稽，又被告前因施用毒品案件，經依台灣臺北地方法院八十八年度毒聲字第
    五八六號裁定送觀察、勒戒後，認無繼續施用毒品之傾向，由台灣臺北地方法院
    檢察署檢察官於八十八年三月二十三日以八十八年度偵字第四二二五號不起訴處
    分確定，有不起訴處分書在卷足憑。其於五年後再犯毒品危害防制條例第十條之
    施用第一級、第二級毒品罪，經裁定送觀察勒戒，認有繼續施用毒品傾向，有台
    灣板橋地方法院八十八年度毒聲字第七三六七號裁定及台灣臺北看守所附設之勒
    戒處所八十八年十二月三日之證明書一份附卷可參，被告罪證明確，應予依法論
    科。
二、核被告所為，係犯毒品危害防制條例第十條第一項、第二項之施用第一級毒品、
    施用第二級毒品等罪及同條例第十一條第三項之持有專供施用毒品器具罪。其施
    用毒品前之持有毒品行為，應均為施用之高度行為所吸收，不另論罪。其所犯持
    有專供施用毒品器具罪，則各與其施用第一級、第二級毒品等罪間，有方法結果
    之牽連關係，依刑法第五十五條規定，應從較重之施用第一級、第二級毒品等罪
    處斷。公訴人就被告所犯持有專供施用毒品器具罪部分，起訴事實雖未敘及，然
    該部分事實與公訴人起訴之施用毒品犯罪事實具牽連犯之裁判上一罪關係，應為
    起訴效力所及，自在本院所得審理範圍，附此敘明。再其施用第一級、第二級毒
    品之各罪行為，均係時間密接、犯罪構成要件相同，顯均係基於概括犯意為之，
    應均依連續犯規定論處，並加重其刑。又被告所犯上開施用第一級、第二級毒品
    二罪間，犯意各別，行為互殊，所犯罪名不同，應分論併罰。另被告前於八十一
    年間因懲治盜匪條例案件，經法院判處有期徒刑三年七月確定，於八十四年七月
    二十六日縮刑期滿執行完畢，有臺灣高等法院檢察署刑案紀錄簡覆表一紙在卷可
    稽，被告前受有期徒刑執行完畢，於五年以內再犯本件有期徒刑以上之二罪，為
    累犯，應各依刑法第四十七條規定，遞加重其刑。爰審酌被告素行、對社會之危
    害及其犯罪後之態度等一切情狀，分別就上開施用毒品二罪，量處如主文所示之
    刑，並定其應執行之刑。扣案如附表所示之海洛因（含殘渣）為第一級毒品、安
    非他命（含殘渣）為第二級毒品、吸食器、注射針筒則為專供施用毒品器具，依
    毒品危害防制條例第十八條第一項前段規定，不問屬於犯人與否，均應沒收銷燬
    之；其餘扣案如附表所示之塑膠袋、空瓶、電子秤、分裝匙、分裝袋等物，均係
    被告所有供分裝施用毒品所用之物，業經被告供明在卷可按，爰依刑法第三十八
    條第一項第二款規定，併予宣告沒收。
據上論斷，應依刑事訴訟法第二百九十九條第一項前段，毒品危害防制條例第十條第
一項、第二項、第十一條第三項、第十八條第一項前段、第二十條第三項前段，刑法
第十一條前段、第五十六條、第五十五條、第四十七條、第五十一條第五款、第三十
八條第一項第二款，判決如主文。
本案經檢察官楊四猛到庭執行職務
中      華      民      國    八十九    年      二      月    二十九    日
                                    台灣板橋地方法院刑事第六庭
                                        法  官  彭  全  曄
右正本證明與原本無異
如不服本判決應於送達後十日內向本院提出上訴狀
                                        書記官  梁  宜  庭
中    華    民    國       八十九     年      三        月     三       日
附錄本案論罪科刑法條全文：
毒品危害防制條例第十條：
施用第一級毒品者，處六月以上五年以下有期徒刑。
施用第二級毒品者，處三年以下有期徒刑。
毒品危害防制條例第十一條
持有第一級毒品者，處三年以下有期徒刑、拘役或新臺幣五萬元以下罰金。
持有第二級毒品者，處二年以下有期徒刑、拘役或新臺幣三萬元以下罰金。
持有專供製造或施用毒品之器具者，處一年以下有期徒刑、拘役或新臺幣一萬元以下
罰金。
附表：
┌──┬────────────┬─────────┬─────────┐
│編號│  扣    案    物    品  │數              量│備              註│
├──┼────────────┼─────────┼─────────┤
│ 一 │安非他命吸食器          │一個              │                  │
├──┼────────────┼─────────┼─────────┤
│ 二 │含安非他命殘渣塑膠袋    │二個              │安非他命殘渣量微無│
│    │                        │                  │法秤重            │
├──┼────────────┼─────────┼─────────┤
│ 三 │含安非他命殘渣空瓶      │一個              │安非他命殘渣量微無│
│    │                        │                  │法秤重            │
├──┼────────────┼─────────┼─────────┤
│ 四 │含海洛因殘渣塑膠袋      │五個              │海洛因殘渣量微無法│
│    │                        │                  │秤重              │
├──┼────────────┼─────────┼─────────┤
│ 五 │海洛因                  │二包（淨重二點七公│                  │
│    │                        │克）              │                  │
├──┼────────────┼─────────┼─────────┤
│ 六 │安非他命                │二十八包（淨重十六│                  │
│    │                        │點二公克）        │                  │
├──┼────────────┼─────────┼─────────┤
│ 七 │海洛因注射針筒          │三支              │                  │
├──┼────────────┼─────────┼─────────┤
│ 八 │安非他命吸食器（內含安非│一個              │廖明亨所有供被告施│
│    │他命殘渣）              │                  │用毒品使用        │
├──┼────────────┼─────────┼─────────┤
│ 九 │電子秤                  │一台              │                  │
├──┼────────────┼─────────┼─────────┤
│ 十 │分裝匙                  │五支              │                  │
├──┼────────────┼─────────┼─────────┤
│十一│分裝塑膠袋              │七個              │                  │
└──┴────────────┴─────────┴─────────┘


司法院資訊處製作；財團法人民間司法改革基金會備份。
